【裁判字號】    89,易,327
【裁判日期】    890413
【裁判案由】    恐嚇
【裁判全文】
臺灣桃園地方法院刑事判決                          八十九年度易字第三二七號
    公  訴  人  臺灣桃園地方法院檢察署檢察官
    被      告  戊○○
    選任辯護人  乙○○
右列被告因恐嚇案件，經檢察官提起公訴（八十八年度偵字第一七五０四號），本院
判決如左：
        主  文
戊○○以加害生命之事，恐嚇他人，致生危害於安全，處拘役伍拾日，如易科罰金，
以佰元折算壹日，緩刑貳年。
        事  實
一、戊○○與丙○○係同棟大樓之住戶，且戊○○之配偶周樹榮原係擔任該大樓管理
    委員會主任委員一職，惟周樹榮因從報紙報導中得知主任委員需負大樓公共安全
    及罰鍰之責，即自行公告不再擔任主任委員，之後便由丙○○接掌主任委員職務
    ，其間戊○○與丙○○時因大樓消防檢查及主任委員一職工作辛勞且身體不適等
    因素迭起爭執與誤會，復於民國八十八年十月二十四日傍晚，戊○○因丙○○至
    其住處並將其送給丙○○女兒之布娃娃丟還伊，當晚丙○○又未出面溝通致積怨
    難平，嗣於翌日（即八十八年十月二十五日）上午七時五分許，戊○○竟持以報
    紙包裹之水果刀一把，前往桃園縣中壢市○○街十三號六樓丙○○住處門口，隔
    著外層鐵門向丙○○恫嚇稱：「今天要做個了斷，要給你死」等語，以加害生命
    之事恐嚇丙○○，致使丙○○心生畏懼，危害其安全。其後，戊○○因丙○○始
    終未開門，便持上開水果刀割其左手腕，且仍在該處吵鬧不休，適住於上址七樓
    之丁○○返家聽聞樓下有人大聲喧嘩，乃下樓察看，發現戊○○左手腕流血及持
    有上開水果刀，旋即將該把刀拿過來並將之送醫。
二、案經被害人丙○○訴由桃園縣警察局中壢分局報請臺灣桃園地方法院檢察署檢察
    官偵查起訴。
        理  由
一、訊據被告戊○○固坦承有於前揭時間持刀前往丙○○住處後發生爭執，惟矢口否
    認有恐嚇犯行，辯稱：係因丙○○三番兩次騷擾伊，伊受不了，要持刀自殺給丙○○看，未曾說過要給丙○○死之恐嚇言語云云。經查右揭事實，業據告訴人丙○○指訴綦詳，並經證人即丙○○之配偶甲○○迭於警訊、檢察官偵查中及本院
    審理時證述：「要找我妻子做個了斷，．．．．並說要殺死我妻子（見偵卷第八
    頁反面警訊筆錄）；要給我太太死（見偵卷第十七頁反面檢察官訊問筆錄）；今
    天要做個了斷，要給她死（見本院八十九年三月三十日審判筆錄）」等情屬實，
    足徵告訴人所訴非虛。至辯護人指摘證人甲○○於本院所述情節前後不符，然此
    已據證人甲○○於本院審判時陳明八十九年二月二十四日於本院調查時因緊張漏
    了講，今日所述實在（見上揭審判筆錄），按證人甲○○於八十九年二月二十四
    日本院調查時係就被告於當日上午前往其住處發生爭執之原因及前後情形詳為陳
    述，有該訊問筆錄在卷可憑，其於應訊當中，雖疏未表明「要給我太太死」等語
    ，衡情係因緊張致漏予敘述，非無可採，況於此漏未敘及被告恐嚇情事，並不表
    示被告即無恐嚇犯行，殊難以此為被告有利之認定，自應以證人甲○○於上開偵
    審中之證述為可採。綜上，本件事證明確，被告所辯無非諉罪卸責之詞，洵不足
    取，犯行至堪認定。
二、核被告所為，係犯刑法第三百零五條之以加害生命之事，恐嚇他人致生危害於安
    全罪。爰審酌被告之素行、犯罪之動機、目的、手段、犯罪所生之損害及犯後態
    度等一切情狀，量處如主文所示之刑，並諭知易科罰金之折算標準。末查被告未
    曾受有期徒刑以上刑之宣告，有臺灣高等法院檢察署刑案紀錄簡覆表一紙附卷可
    稽，其偶因一時衝動，短於思慮，致觸犯本案犯行，及罹有高血壓急症（見卷附
    之診斷證明書影本），且告訴人亦表明願原諒被告，其經此刑之教訓，自當知所
    警惕，而無再犯之虞，本院認前開對其宣告之刑，以暫不執行為適當，爰併宣告
    緩刑二年，以啟自新。前揭水果刀一把，並未扣案，復乏確據證明尚屬存在，爰
    不另為沒收之諭知，併予敘明。
據上論斷，應依刑事訴訟法第二百九十九條第一項前段，刑法第三百零五條、第四十
一條、第七十四條第一款，罰金罰鍰提高標準條例第一條前段、第二條，判決如主文
。
本案經檢察官曾鳳鈴到庭執行職務。
中      華      民      國    八十九    年      四      月     十三     日
                                臺灣桃園地方法院刑事第三庭
                                      法  官  曾  家  貽
右正本證明與原本無異。
如不服本判決，應於判決送達後十日內，向本院提出上訴狀（須附繕本）。
                                      書記官  陳      珊
中      華      民      國    八十九    年      四      月      十三    日
論罪科刑依據之法條：
刑法第三百零五條：
以加害生命、身體、自由、名譽、財產之事恐嚇他人，致生危害於安全者，處二年以
下有期徒刑、拘役或三百元以下罰金。


司法院資訊處製作；財團法人民間司法改革基金會備份。
